---
title: "<span style=color:#0A3EAD>__Agencia de Viajes__</span>"
output: html_document
---

## Introducción

Conectamos la BBDD de la Agencia de Viajes que se encuentra alojada en MySQL con Rstudio para explorar otra forma de hacer las consultas.

```{r Paquetes}
library(sqldf)
library(RODBC)


```
```{r Connection}

bd= odbcConnect("con2",uid = "root", pwd="123Pormi!")

```



## 1.-¿Cuantos paquetes se han comprado por sexo y año de reserva?

```{r}


P_1  <- sqlQuery(bd, "SELECT Genero, EXTRACT(YEAR FROM Fecha_Viaje) AS Ano,
              count(*) FROM paquete a INNER JOIN reserva b on a.Codigo = b.Reservaid               INNER JOIN cliente c on a.Cliente_ID = c.ID 
              group by Genero, Ano order by Genero, Ano")

P_1
```
## 2.-Enumerar los diferentes destinos elegidos cada año
```{r}
P_2  <- sqlQuery(bd, "SELECT DISTINCT destino,EXTRACT(YEAR FROM Fecha_Viaje) as Ano FROM paquete a INNER JOIN reserva b on a.Codigo = b.Reservaid GROUP BY destino, Ano LIMIT 10")

P_2
```

## 3.-¿Cuántos clientes femeninos entre 18 y 25 años, tomaron como medio de transporte el avión?
```{r}
P_3  <- sqlQuery(bd, "SELECT count(*) FROM cliente a INNER JOIN paquete b on a.ID = b.Cliente_ID WHERE Genero = 'F' and Ano_Nacimiento >= 1998 and Ano_Nacimiento <= 2005 and transporte = 'Avion'")

P_3

```
## 4.-¿Cuál fue el medio de transporte más utilizado por los clientes nacidos en la década de los 60?
```{r}
P_4  <- sqlQuery(bd, "SELECT DISTINCT Transporte,  count(*) from paquete a INNER JOIN cliente b on a.Cliente_ID = b.ID where Ano_Nacimiento >= 1960 and Ano_Nacimiento < 1970 group by Transporte order by Transporte")

P_4
```
## 5.-¿Cuántos viajes se realizaron en el 2021 con un precio inferior a 1000 y que el código de reserva esté entre el MAD00010 y el MAD00050?


```{r}
P_5 <- sqlQuery(bd, "SELECT * FROM reserva where Fecha_Viaje >= '2021-01-01' and Fecha_Viaje <= '2021-12-31' and Reservaid BETWEEN 'MAD00010' AND 'MAD00050' AND Precio < 1000")

P_5

```

## 6.-Consultar las personas que viaja en grupo de 3 antes del 2022 que pagaron más de 2000 y ordenar el precio de formas descendente

```{r}
P_6  <- sqlQuery(bd, "SELECT * FROM reserva WHERE Num_Personas = 3 and Fecha_Viaje < '2022-01-01' and Precio > 2000 ORDER BY Precio DESC")

P_6
```